臺灣臺中地方法院民事判決　　　　　　　94年度簡上字第17號
　　上　訴　人　翊泰營造有限公司
　　法定代理人　甲○○
　　被　上訴人　冠君五金有限公司
　　法定代理人　乙○○
　　訴訟代理人　戊○○
上列當事人間請求給付貨款事件，上訴人對於中華民國93年11月
18日本院臺中簡易庭93年中簡字第3016號第一審判決提起上訴，
本院判決如下：
    主    文
上訴駁回。
第二審訴訟費用由上訴人負擔。
    事實及理由
壹、事實摘要：
一、被上訴人起訴主張：上訴人於民國92年10月間向被上訴人購
    買配管材料，並已受領全部貨品無誤，惟貨款新台幣（下同
    ）166,076元遲不給付，被上訴人屢催上訴人均不置理，爰
    依買賣法律關係請求上訴人如數給付及自起訴狀繕本送達翌
    日起至清償日止，按法定利息即年利率百分之五計算之利息
    。並於本院聲明：請求駁回上訴人之上訴。
二、上訴人則以：本件買賣契約之當事人為被上訴人及訴外人精
    瑛營造有限公司（以下簡稱精瑛公司），向被上訴人購買貨
    品之訴外人丙○○係精瑛公司之職員，只是依工程慣例，掛
    名上訴人工地主任而已，上訴人並未授權丙○○以上訴人公
    司名義向被上訴人訂購貨物。上訴人收受被上訴人開立發票
    ，即予退回，自亦不應負表見代理之授權人責任。並聲明：
    請求廢棄原判決，駁回被上訴人在第一審之訴。
貳、本件經兩造協議確認不爭執及爭執事項如下：
一、兩造不爭執事項：
(一)、訴外人丙○○於92年10月間持印有上訴人公司名稱之名片，
    並自稱係上訴人公司之工地主任，向被上訴人購買配管材枓
    ，價金166,076元。
(二)、被上訴人已經交付買賣標的物之材料（在上訴人承攬之第二
    高速工路南投路段設施增設改善零星工程工地交貨），但上
    訴人未付款予被上訴人。
二、兩造爭執事項：
(一)、上開買賣契約當事人究係兩造或被上訴人與訴外人精瑛公司
    ？上訴人對於丙○○之行為應否負表見代理之授權人責任？
(二)、丙○○係上訴人公司職員或訴外人精瑛公司之職員？
參、本院之判斷：
一、按由自己之行為表示以代理權授與他人，或知他人表示為其
    代理人而不為反對之表示者，對於第三人應負授權人之責任
    。但第三人明知其無代理權或可得而知者，不在此限。民法
    第169條定有明文。
二、上訴人主張丙○○係訴外人精瑛公司之職員（並在該公司投
    保勞健保）一節，經本院傳訊證人即精瑛公司負責人丁○○
    到庭結證否認其情（詳見本院94年5月20日準備程序筆錄）
    ，並經本院依職權調取訴外人丙○○之勞健保資料查閱於上
    開期間，確無於精瑛公司加保之資料，足證上訴人前開主張
    ，尚難憑採。
三、上訴人雖主張於收受被上訴人向其請款寄發之統一發票後，
    立即將之退回，惟為被上訴人否認，上訴人並自承沒有寄掛
    號，沒有留下證據足資證明（詳見本院94年8月19日言詞辯
    論筆錄）。嗣上訴人於言詞辯論終結後另提出掛號函件執據
    ，欲證明其主張之上開事實，惟查，由上訴人提出之掛號執
    據並無從證明所寄何物，且與上訴人先前在本院之陳述互相
    矛盾，縱加以斟酌，亦無從因此即為上訴人有利之認定。
四、查本件被上訴人提出訴外人丙○○印有上訴人公司之名片一
    紙，且上訴人亦自承此為工程慣例，上訴人復未能證明在知
    悉丙○○以上訴人公司名義向被上訴人訂購貨物後，即依首
    開法條規定為反對之表示。從而，上訴人自應依上開法條規
    定對被上訴人負表見代理之授權人責任。
五、綜上所述，本件被上訴人之主張為可採，上訴人所辯均無可
    取。被上訴人依據表見代理及買賣法律關係請求上訴人給付
    本件買賣價金166,076元及自起訴狀繕本送達上訴人翌日（
    即93年10月12日）起至清償日止，按法定利息即年利率百分
    之五計算之利息，自屬有據，應予准許。原審亦據以為相同
    之認定，判命上訴人如數給付，並依職權宣告假執行，於法
    並無不合。上訴意旨仍執陳詞指摘原判決不當，求予廢棄改
    判，為無理由，應予駁回其上訴。
肆、結論：本件上訴為無理由，依民事訴訟法第四百三十六條之
    一第三項、第四百四十九條第一項、第七十八條，判決如主
    文。
中　　華　　民　　國　　94　　年　　9　　月　　 9　 　日
                  民事第四庭審判長法  官　洪碧雀
                                  法  官  羅智文
                                  法  官  曹宗鼎
上正本證明與原本無異。
不得上訴。
中　　華　　民　　國　　94　　年　　9　　月　　 9　 　日
                                  書記官
